【裁判字號】    95,易,945
【裁判日期】    950613
【裁判案由】    竊盜
【裁判全文】
臺灣高雄地方法院刑事判決               95年度易字第945號
公  訴  人  臺灣高雄地方法院檢察署檢察官
被      告  乙○○
上列被告因竊盜案件，經檢察官提起公訴（95年度偵字第14359
號），本院判決如下：
    主  文
乙○○攜帶兇器竊盜，累犯，處有期徒刑壹年。
    事  實
一、乙○○曾於民國81年間因竊盜案件，經本院判處有期徒刑7
    月確定；復於85年間因竊盜案件，經本院判處有期徒刑1 年
    確定；嗣於92年間再因竊盜案件，經本院判處有期徒刑6 月
    確定，並於93年4 月1 日縮短刑期滿執行完畢（構成累犯）
    。詎乙○○仍不知悔改，竟意圖為自己不法之所有，於95年
    5 月23日21時10分許，在高雄市○○路411 號「金點科技廣
    場」前，持姓名年籍不詳綽號「阿德」之友人所有之T 型扳
    手3 支，破壞該廣場之兒童搖擺機鎖頭後（毀損部分未據告
    訴），竊取機臺內新臺幣（下同）10元之硬幣共302 枚，得
    手後為警當場查獲，並扣得前開T 型扳手3 支。
二、案經高雄市政府警察局保安警察大隊報請臺灣高雄地方法院
    檢察署檢察官偵查起訴。
    理  由
一、本件被告乙○○所犯係死刑、無期徒刑、最輕本刑為3 年以
    上有期徒刑以外之罪，其於準備程序中就被訴事實為有罪之
    陳述，經法官告知簡式審判程序之旨，並聽取公訴人及被告
    之意見後，經本院裁定由受命法官獨任進行簡式審判程序，
    合先敘明。
二、訊據被告對上揭事實迭於警詢、偵訊及本院審理時坦承不諱
    ，核與證人即「金點科技廣場」職員丙○○於警詢證述之情
    節，相互符合，並有贓物認領保管單1 份及照片2 張在卷可
    佐，復有供被告竊盜所用之T 型扳手3 支扣案可證。足見被
    告之自白與事實相符，自得為認定犯罪之依據。是以，本案
    被告犯罪事證明確，其犯行洵堪認定，應依法論科。
三、按刑法第321 條第1 項第3 款之攜帶兇器竊盜罪，係以行為
    人攜帶兇器竊盜為其加重條件，此所謂兇器，其種類並無限
    制，凡客觀上足對人之生命、身體、安全構成威脅，具有危
    險性之兇器均屬之，且祇須行竊時攜帶此種具有危險性之兇
    器為已足，並不以攜帶之初有行兇之意圖為必要，最高法院
    79年臺上字第5253號判例可資參照。查本案被告供竊盜所用
    之T 型扳手3 支，均屬鐵製物品，質地尖硬，有照片2 張在
    卷可稽（見警卷第9 頁），前開器械客觀上可對人之生命、
    身體、安全構成威脅，具有危險性，應屬刑法第321 條第1
    項第3 款所定之兇器。是核被告所為，係犯刑法第321 條第
    1 項第3 款之攜帶兇器竊盜罪。又被告曾於92年因竊盜案件
    ，經本院判處有期徒刑6 月確定，並於93年4 月1 日縮短刑
    期滿執行完畢等情，有臺灣高等法院被告前案紀錄表1 份在
    卷可憑，其於有期徒刑執行完畢後，5 年內再犯本件有期徒
    刑以上之罪，係屬累犯，應依刑法第47條之規定加重其刑。
    爰審酌被告正值青壯之年，不思以正當方式取得財物，竟貪
    圖私慾，竊取他人之物，侵害他人之財產安全，惡性非輕，
    且被告前曾多次因竊盜案件，經法院判處有期徒刑7 月、1
    年、6 月確定，並已執行完畢，被告於有期徒刑執行完畢後
    ，再犯本次竊盜犯行，顯見其並無真正悔改之意，惟念及被
    告所竊取之財物僅3,020 元，價值尚非甚鉅，及於犯罪後坦
    承犯行，犯罪後態度尚佳等一切情狀，量處如主文所示之刑
    。又扣案供被告竊盜所用T 型扳手3 支，被告辯稱係其友人
    「阿德」所有，因非被告被告所有之物，爰不宣告沒收，附
    此敘明。
據上論斷，應依刑事訴訟法第299 條第1 項前段、第273 條之1
第1 項，刑法第321 條第1 項第3 款、第47條，判決如主文。
本案經檢察官甲○○到庭執行職務。
中    華    民    國    95    年    6     月    13    日
                  刑事第十二庭  法  官  洪能超
以上正本證明與原本無異。
如不服本判決，應於收受送達後10日內向本院提出上訴書狀。
中    華    民    國    95    年    6     月    13    日
                                書記官  曾小玲
附錄本件論罪科刑適用之法條
中華民國刑法第321條
犯竊盜罪而有左列情形之一者，處6 月以上、5 年以下有期徒刑
：
一、於夜間侵入住宅或有人居住之建築物、船艦或隱匿其內而犯
    之者。
二、毀越門扇、牆垣或其他安全設備而犯之者。
三、攜帶兇器而犯之者。
四、結夥三人以上而犯之者。
五、乘火災、水災或其他災害之際而犯之者。
六、在車站或埠頭而犯之者。
前項之未遂犯罰之。


司法院資訊處製作；財團法人民間司法改革基金會備份。
